臺灣高雄地方法院民事判決　九十一年度重訴字第八二五號
　　原　　　告　泛亞商業銀行股份有限公司
　　法定代理人　乙○○
　　訴訟代理人　丙○○
　　法定代理人　甲○○
右當事人間損害賠償事件，本院判決如左：
    主      文
被告應給付原告新台幣貳佰柒拾萬捌仟柒佰壹拾柒元及自民國九十一年九月十四日起
至清償日止按週年利率百分之五計算之利息。
原告其餘之訴駁回。
訴訟費用由被告負擔十分之三，餘由原告負擔。
本判決於原告以新台幣玖拾壹萬元供擔保後得假執行。但被告如於假執行程序實施前
以新台幣貳佰柒拾萬捌仟柒佰壹拾柒元為原告供擔保後免為假執行。
原告其餘假執行之聲請駁回。
    事      實
甲、原告方面：
  一、聲明：求為判決
    (1)、被告應給付原告新台幣（下同）八百萬元及自起訴狀繕本送達之翌日即民國
        九十一年九月十四日起至清償日止按週年利率百分之五計算之利息。
    (2)、願供擔保請准為假執行之宣告。
  二、陳述：
    (1)、緣訴外人達豐開發有限公司（下稱達豐公司）於民國八十八年六月間，為向
        伊申請貸款八百萬元，乃提供訴外人吳孝治所有座落高雄縣旗山鎮○○○段
        七五四之三地號土地乙筆欲設定第一順位抵押權予伊以為其貸款之擔保，而
        該申貸案件乃由被告就訴外人達豐公司所提供之上開土地鑑定其市場價值以
        作為伊核貸金額之基準，後訴外人吳孝治乃會同兩造至系爭土地履勘，並由
        訴外人吳孝治指明系爭土地所在及拍照存證後，被告隨即於同年七月二十二
        日依實地履勘系爭土地之現況出具鑑價報告予伊，伊即依被告就系爭土地之
        鑑定報告書而核定設定第一順位抵押權本金最高限額九百六十萬元，並於同
        年九月十日貸予訴外人達豐公司八百萬元，詎訴外人達豐公司就前開借款僅
        繳付第一個月之利息後即未再依約繳付，經向訴外人達豐公司催討無著，且
        並查出達豐公司已倒閉停業，伊為收回前開借款，即於八十九年四月十三日
        具狀聲請強制執行系爭土地，執行中經地政人員進行精密測量，始知系爭土
        地已全部流失為水，亦即系爭土地已全筆塌沒於水中，致伊無法拍賣系爭土
        地以資受償而撤回執行，而被告係一專業鑑定不動產公司，其所出具之鑑價
        報告書自有其專業性及公正性，然訴外人達豐公司向伊申請貸款乙案，被告
        逕以所有權人吳孝治所指者即為系爭土地，未確實核對地籍圖上所標示之位
        置是否即為系爭土地，導致其出具之鑑價報告書之評估報告與系爭土地之實
        際情形完全不符，顯見其鑑價過程實有疏失，並致伊因此錯誤之鑑價報告而
        核准貸予訴外人達豐公司八百萬元，設若被告之鑑價報告正確無誤，則伊於
        聲請強制執行拍賣系爭土地時，伊之債權尚有受償之可能，然今因被告錯誤
        之鑑價報告，致使伊之債權無法執行受償，今被告就其所從事之業務未善盡
        預見危險及調查之義務致伊蒙受損失，其對此即應負過失侵權行為之責，且
        本案係訴外人達豐公司委託被告鑑定並指定其將鑑價報告書交付予伊以作為
        核貸金額之基準，伊自係該委託契約之第三人，如被告提出不實之鑑價報告
        錯估土地，致伊因此受有損害，伊自可向被告主債務不履行之損害賠償，為
        此乃依民法第一百八十四條第一項前段及債務不履行之規定，請求被告應賠
        償如聲明所示之金額及其遲延利息。
    (2)、銀行辦理貸款除側重借款人之還款來源外，亦注重有無徵提擔保品及擔保品
        之價值，因此，一筆貸款貸放，須完全符合貸款條件始准予貸放，則本案依
        據授信案件審核表所示，本筆擔保品係貸放條件之一，若本案無法徵得擔保
        品或擔保品之價值不足，當然無法貸放，因無論係擔保或副擔保，均係擔保
        品，將來若貸款發生逾期，即可藉由原先設定抵押之擔保品執行拍賣而收回
        債權，如因被告錯估土地導致擔保品價值高估，將來無法收回債權，當然構
        成債權損害，被告竟指本筆貸款擔保品可有可無，且與伊債權受損無因果關
        係云云，顯然違背一般金融機構運作慣例與社會大眾經驗，再者，賠償權利
        人除有損害賠償請求權外，雖同時享有對於第三人之請求權，但亦僅係權利
        競合，將來因同時行使之結果，可能發生不當得利問題而已，其損害賠償請
        求權所應具受有損害之要件，要不因此而欠缺，準此，被告以伊之借款債權
        迄今尚未消滅，主張伊債權未有損害云云顯然誤解；另被告提出「中華民國
        銀行公會會員徵信準則」稱其所提供之鑑價報告僅供參考不負任何責任云云
        ，其顯然將鑑定公司之專業鑑定知識棄之如敝屣，更讓人有事先標榜專業，
        事後卸責自辱之感慨，上開會員徵信準則僅係銀行內部參考之準則，如銀行
        信賴鑑定公司專業出具之鑑定報告，並以之為鑑價核貸基，此為法律或上開
        準則所不禁止，上開徵信準則，實不足以做為被告卸責之詞，況亦不足以掩
        飾伊確實因被告出具不實鑑價報告導致錯估擔保品之事實，再者，不動產鑑
        定公司之業務涉及房地鑑價之專業知識，自應負善盡預知危險及調查之義務
        ，其將錯誤歸諸於伊因信賴自招損失而須自行承擔損失之責，顯屬推諉卸責
        之詞而無足採。
  三、證據：提出授信申請書、鑑價報告書、土地登記謄本、授信案件審核表暨批示
            單、土地暨建築改良物抵押權設定契約書、他項權利證明書、週轉金貸
            款借據、撥款通知書、高雄縣旗山地政事務所函、本院民事執行處函、
            複丈成果圖等件為證。
乙、被告方面：
  一、聲明：求為判決
    (1)、原告之訴及假執行之聲請均駁回。
    (2)、如受不利之判決，願供擔保免為假執行之宣告。
  二、陳述：
    (1)、伊就系爭土地價值而為鑑定，係受訴外人達豐公司之委託而非原告，其於系
        爭貸款之法律關係屬於第三人自明，原告於起訴狀中主張其就訴外人達豐公
        司之申貸案件委託伊就其所提供之系爭土地鑑定其市場價值並非事實。
    (2)、原告於系爭授信案件審核表中已載明「資金用途說明：本次借款用途，主要
        提供該公司作為短期營運週轉之用，以利該公司活絡財務資金，擬向本行申
        請，短期放款新台幣捌佰萬元整，期間一年，循環動用。」、「償還來源及
        計劃說明：上述借款以該公司之營業收入為還款來源，該公司主要銷售產品
        為木材、傢俱之批發、零售及砂土之買賈，八十七年度之營收約四千零二萬
        八千元，較八十六年度營收二千八百七十七萬六千元成長百分之二八點一一
        ，獲利應屬可期，還款來源無虞」、「營業單位意見：一、本次借款戶達豐
        公司八十七年營收較八十六年營收增加約一千二百萬元，營業額增加營運週
        轉金較大，故欲增加貸款金額，經聯合徵信申心及票交所查詢，截至八十八
        年六月底止，無不良之票、債信記錄，現況信用月入尚可，為拓展本行存款
        業務，擬請准予辦理。二、因擔保品為農地，鑑價總值為一千零三十三萬二
        千元，核算放款值為七百零七萬三千元，又經現場勘估地段不甚佳，故擬為
        副擔保」等語，足徵原告將系爭款項貸放予訴外人達豐公司，係因該公司之
        「獲利可期，還款來源無虞」及「無不良之票、債信記錄，現況信用月入尚
        可」等情形而非系爭農地之擔保，且原告經派員至現場勘估已發現該地段不
        甚佳，其放款顯與伊之鑑定並無因果關係，況就系爭貸款之法律關係而言，
        原告為貸與人即債權人，訴外人達豐公司為借用人，而訴外人蕭武成、吳孝
        治、吳蕭秀吟為借款債務之連帶保證人，今原告對於訴外人達豐公司之貸款
        債權迄未消滅，其債權何有受侵害而發生損害之有，且伊對原告所有之系爭
        借款債權亦無何不法之侵害行為，原告依侵權行為請求伊賠償損害云云自為
        無據。
    (3)、國內銀行對於客戶之授信業務，財政部業訂有各項授信規範，而如何核准客
        戶之貸款申請，准貸金額多少，亦頒有各項徵信準則，另擔保品如何鑑價，
        財政部亦有「金融機構應自行訂定擔保品鑑價標準，提報董監事聯席會議決
        議據以施行」之規定，而銀行受理擔保標的物之作業程序，其流程為「受理
        借款申請書及必備資料」、「申請謄本」、「實地調查」、「製作鑑定表」
        等，足徵銀行受理有擔保標的物之借款申請後，對於該擔保品之不動產除為
        書面調查認可後，其經辦人員尚應會同負賁人以上人員或資深行員一人做實
        地調查，而實地調查應實地查勘標的物內容是否與土地登記、地籍圖之記載
        相符，土地尚應注意其地點、地勢、種植或使用情形及未來發展等，至於實
        地調查後要製作鑑定表時，對於擔保品之估價及放款值核估標準，應依該銀
        行擔保品處理要點辦理之，而公證第三人之鑑估雖可做為該銀行辦理鑑估之
        參考，惟依據銀行公會之規定「凡以徵信調查及鑑價為業業之財團法人及公
        民營之公司組織，均可視為公證第三人，如借款人委託其代為鑑定擔保品之
        時價時，似應由各受理行參照本會前訂統一估價標準之原則自行認定」，是
        依國內金融法規規定，原告銀行對於系爭貸款之應否准貸，准貸多少，應自
        行辦理徵信工作與擔保品之實地調查以為標準與依據，借款客戶所提供之公
        證第三人對擔保品之鑑估，僅能供作參考，銀行仍應參照銀行公會所頒統一
        估價標準之原則所訂定擔保品鑑價標準自行認定擔保品之價值，原告謂本件
        因伊鑑價過程有疏失，致使其因伊錯誤之鑑價報告而核准貸予訴外人達豐公
        司八百萬元之債權無法獲得清償云云，其因果倒置，將本件判斷擔保品之責
        任推諉予借款客戶提出供銀行參考資料之錯誤應無足採。
  三、證據：提出統一發票、徵信通則等件為證。
    理      由
一、本件原告主張訴外人達豐公司於前為向伊申貸八百萬元乃欲提供訴外人吳孝治所
    有系爭土地以設定第一順位抵押權予伊而為擔保，而該申貸案件乃由被告就訴外
    人達豐公司所提供之上開土地鑑定其市場價值以為伊核貸金額之基準，後兩造經
    會同訴外人吳孝治至系爭土地履勘後，被告隨即依實地履勘現況出具鑑價報告予
    伊，伊即依被告所提鑑定報告書而核定設定第一順位抵押權本金最高限額九百六
    十萬元，並於八十八年九月十日貸予訴外人達豐公司八百萬元，詎訴外人達豐公
    司就前開借款僅繳付第一個月之利息後即未依約繳付，經向其催討無著，且查訴
    外人達豐公司業已倒閉停業，伊為收回前開借款，即具狀聲請強制執行系爭土地
    ，而執行中經地政人員進行精密測量後始知系爭土地已全部流失為水，亦即系爭
    土地早已全筆塌沒於水中，致伊無法拍賣系爭土地而撤回執行，今身為專業不動
    產鑑定公司之被告竟以所有權人所指者即逕為認定係系爭土地，其未確實核對地
    籍圖上所標示之位置致其所出具之鑑價報告書之評估報告與系爭土地之實際情形
    完全不符，顯見其鑑價過程實有疏失，並致伊因此錯誤之鑑價報告而核准貸予訴
    外人達豐公司八百萬元，嗣並因此而使伊之債權無受償之可能，其就所從事之業
    務顯未善盡預見危險及調查之義務之過失致伊蒙受損失，且本案係訴外人達豐公
    司委託被告鑑定並指定其將鑑價報告書交付予伊以作為核貸金額之基準，伊自係
    該委託契約之第三人，今伊因被告所提不實鑑價報告之給付而致受有損害，被告
    於其給付債務自為不履行，為此乃依民法第一百八十四條第一項前段及債務不履
    行之規定，請求被告應賠償如聲明所示之金額及其遲延利息等語，被告則以伊係
    受訴外人達豐公司而非原告之委託而就系爭土地價值鑑定，而原告將系爭款項貸
    予訴外人達豐公司，乃因其認定該公司之獲利可期，還款來源無虞，且該公司亦
    無不良之票、債信記錄，現況信用月入尚可等情形而非因提供系爭農地之擔保始
    為，且原告經派員至現場勘估後已發現該地段不甚佳，是其放款顯與伊之鑑定並
    無因果關係，而原告就系爭貸款雖將之列為呆帳，惟其對於訴外人達豐公司之貸
    款債權並未消滅，其債權自無受有侵害而發生損害之情形，況依國內金融法規規
    定，原告銀行對於系爭貸款之應否准貸，准貸多少，應自行辦理徵信工作與擔保
    品之實地調查以為標準與依據，借款客戶所提供之公證第三人對擔保品之鑑估，
    僅能供作參考，銀行仍應參照銀行公會所頒統一估價標準之原則所訂定擔保品鑑
    價標準自行認定擔保品之價值，原告謂其因伊之鑑價過程有疏失，致使其因錯誤
    之鑑價報告而核准貸予訴外人達豐公司八百萬元之債權無法獲得清償，其將本件
    判斷擔保品之責任推諉予借款客戶提出供銀行參考資料之錯誤應無足採，其依侵
    權行為請求伊賠償損害云云自為無據等語置辯。
二、本件原告主張訴外人達豐公司於前為向伊申貸八百萬元，乃提供訴外人吳孝治所
    有系爭土地以設定抵押權予伊而為擔保，而該申貸案件乃由被告予以鑑價，後兩
    造經會同訴外人吳孝治至系爭土地履勘後，被告乃依實地履勘現況而出具鑑價報
    告予伊，嗣伊乃核定設定第一順位抵押權本金最高限額九百六十萬元，並於八十
    八年九月十日貸予訴外人達豐公司八百萬元，詎訴外人達豐公司就前開借款僅繳
    付第一個月之利息後即未依約繳付，伊乃向本院具狀聲請就系爭土地而為強制執
    行，而執行中經地政人員進行測量後始知系爭土地已全部塌沒於水中，伊因無法
    拍賣乃撤回執行等情，此有原告所提授信申請書、鑑價報告書、土地登記謄本、
    授信案件審核表暨批示單、土地暨建築改良物抵押權設定契約書、他項權利證明
    書、週轉金貸款借據、撥款通知書、高雄縣旗山地政事務所函、本院民事執行處
    函、複丈成果圖等件在卷可證，被告於此固不爭執而堪信原告此部分主張為真實
    ，惟被告則另以前揭情詞置辯。經查：
    (1)、侵權行為損害賠償部分：
        按損害賠償之債，以有損害之發生及有責任原因之事實，並二者之間，有相
        當因果關係為成立要件，故原告所主張損害賠償之債，如不合於此項成立要
        件者，即難謂有損害賠償請求權存在，而所謂相當因果關係，係以行為人之
        行為所造成的客觀存在事實為觀察的基礎，並就此客觀存在事實，依吾人智
        識經驗判斷，通常均有發生同樣損害結果之可能者，該行為人之行為與損害
        間，即有因果關係，最高法院四十八年台上字第四八一號、八十二年台上字
        第二一六一號分別著有判例、判決。本件原告接受訴外人達豐公司申貸後而
        經審核徵信結果，乃認該公司「借款以該公司之營業收入為還款來源，該公
        司主要銷售產品為木材、傢俱之批發、零售及砂土之買賣，八十七年度之營
        收約四千零二萬八千元，較八十六年度營收二千八百七十七萬六千元成長百
        分之二八點一一，獲利應屬可期，還款來源無虞」，且該公司「經聯合徵信
        申心及票交所查詢，截至八十八年六月底止，無不良之票、債信記錄，現況
        信用月入尚可」，為拓展其存款業務而准予辦理，而系爭土地因為農地，經
        原告派員現場勘估結果地段不甚佳，其乃擬之為副擔保，並由訴外人達豐公
        司另邀同訴外人吳孝治、吳蕭秀吟、蕭武成為連帶保證人後，原告始與其簽
        訂週轉金貸款借據而為放貸八百萬元乙節，此有授信申請書、授信案件審核
        表暨批示單、週轉金貸款借據、撥款通知書等件在卷可稽，是本件原告撥貸
        予訴外人達豐公司八百萬元者，乃係經其進行徵信後認其公司獲利應屬可期
        ，還款來源無慮始行撥付，其自始即非因該公司所提供之系爭土地之價值多
        寡而為放款依據，而系爭充任借款擔保之土地縱為不存在，惟如訴外人達豐
        公司能依原告所徵信之債信情形，其亦不致於造成本件逾放而致原告無處受
        償而受損，是被告所為不實之土地鑑價事實，依吾人智識經驗判斷，通常並
        不均有發生同樣損害結果之可能，被告之鑑價行為與原告所受損害間，即非
        有相當之因果關係，況被告為系爭土地之鑑價時，斯時原告對訴外人達豐公
        司並未有任何「債權」存在，且「債權」係屬相對權，而原告主張之民法第
        一百八十四條第一項前段所保護之「權利」者，於法亦應不包括債權在內，
        而依原告主張之情節，其遭受被告侵害者應可認為係純粹經濟上之損失，此
        於侵權行為而言乃須具民法第一百八十四條第一項後段之要件始得向被告請
        求賠償，惟被告就其鑑定既非故意以背於善良風俗之方法而加損害於原告，
        其於此之構成要件亦不該當，是被告未盡其調查義務所為不實之鑑價與原告
        所受債權無法受償之損害間既未有相當因果關係，且其主張之「債權」受有
        損害者亦非民法第一百八十四條第一項前段所規範之範疇，原告主張被告就
        此須負侵權行為損害賠償責任者，於法自為無據。
    (2)、債務不履行部分：
        系爭土地之鑑價，乃因訴外人達豐公司欲行借款而經原告指定被告為鑑定單
        位，經訴外人達豐公司委託後，由被告予以鑑價後將鑑定報告交由原告以為
        放款之參考，而被告於鑑定時並不清楚系爭土地是否存在，其亦未作精確測
        量乙節，此為兩造所不爭執，並有鑑價報告書在卷可稽，而系爭土地於八十
        九年八月二十八日由高雄縣旗山地政事務所進行測量後，其結果乃為「全筆
        土流失為水」，且被告於八十八年七月間進行鑑價時，當時系爭土地應已塌
        沒流失等情，此有複丈成果圖及被告八九福茂業字第八九一一○八○三一號
        附卷足憑，是系爭土地之鑑定雖由訴外人達豐公司委託被告為之，原告於此
        委任契約乃因非契約當事人而無得據此主張，且為第三人之原告於其等所定
        之委任契約亦因未享有對債務人即被告之直接請求給付權利而非法定之利益
        第三人契約，然為上開鑑定者乃為原告所指定，且其估價目的乃為金融機關
        設定抵押之價值評估，其給付對象自始即為原告，被告依約將其鑑定報告給
        付予第三人之原告，原告亦因此而享有其利益而有類如第三人利益契約之作
        用，是被告既因原告之信賴而經其指定後與訴外人達豐公司成立委任關係，
        而依該契約之性質及衡平原則，其所保護之對象自始亦不宜限於該契約之當
        事人，原告自得依此不真正第三人利益契約而於其所應受保護之限度內，依
        該契約直接違反義務者請求損害賠償，今被告於鑑價時系爭土地既早沒於水
        中而不存在，而被告為鑑定時復未就此調查即以訴外人達豐公司派員領勘指
        界，並以地籍圖圖繪地形與「現況」加以比對結果而出具系爭土地時值一千
        零三十三萬二千九百三十七元之鑑定報告予原告參考放款，且原告於逾放後
        亦因系爭土地早不存在而無法執行受償，原告就此無法拍賣受償之損害，自
        係因可歸責於被告事由所提出無法補正之加害給付所致，被告就此自須負不
        完全給付之債務不履行責任，是原告自得依此不真正第三人利益契約而主張
        被告須負債務不履行之損害賠償責任自明，被告所辯其與原告間並無任何契
        約關係而不負債務不履行責任云云自為無據。
    綜上所述，本件被告未盡其調查義務所為不實之鑑價與原告所受「債權」無法受
    償之損害間因未具相當之因果關係，且其主張之「債權」受有損害者亦非民法第
    一百八十四條第一項前段所規範之範疇，原告固無須就此負侵權行為之損害賠償
    責任，惟被告與訴外人達豐公司所訂立之委託鑑價者乃為不真正第三人利益契約
    ，原告因此正當信賴之保護而就此因可歸責於被告之事由所提出之無法補正之加
    害給付，乃得據此而主張其應負不完全給付之債務不履行責任，從而本件原告依
    債務不履行之規定請求被告應負賠償責任者，依法自屬有據而應予以准許。茲就
    原告請求賠償之金額範圍敘述如后：
      按損害賠償，除法律另有規定或契約另有訂定外，應以填補債權人所受損害及
      所失利益為限，而當事人已證明受有損害而不能證明其數額或證明顯有重大困
      難者，法院應審酌一切情況，依所得心證定其數額，民法第二百十六條第一項
      、民事訴訟法第二百二十二條第二項分別定有明文。本件原告所放貸予訴外人
      達豐公司而造成逾放之金額固為八百萬元，惟原告因被告所為上開不實之鑑定
      所受有損害者，乃為其因信賴該土地存在惟嗣後卻無從就系爭土地實行抵押權
      以為受償之損失，亦即如該土地存在時，其依強制執行程序所得拍賣取得之價
      款而言，並不得以與之無關之八百萬元借款而為其損害之總額，而系爭土地因
      早已沒於水中而實際無法計算其可得變現之金額，惟本件被告於鑑價時既認定
      其存在，且為其時價有一千零三十三萬二千九百三十七元之鑑定，是依正常執
      行程序，本院以其鑑定價額為系爭土地第一次拍賣之公告價格而為計算基準應
      屬正當，而系爭土地原位高屏溪之行水區內，屬一般農牧用地，當時均為種植
      香蕉使用，此有被告所出具之鑑定報告書在卷可稽，是依其地處位置、地目用
      途、附近交通情況及現今景氣及法拍狀況以觀，本院認其得以拍定之價格，應
      為第一次依強制執行程序所為至特別拍賣無法拍定而視為撤回後再次聲請拍賣
      且至特別拍賣之價格即二百七十萬八千七百十七元（自第一次拍賣價格一千零
      三十三萬二千九百三十七元起，三次各減百分之二十而至特別拍賣為止，其最
      低價格為五百二十九萬零四百六十四元，而視為撤回再次聲請拍賣如依一般執
      行慣常之以上次二拍之價格為一拍公告價格者，則其再至四拍之價格尚達四百
      二十三萬二千三百七十一元，此之價格依再今狀況應無可能成交，是認以依第
      一次特別拍賣未成之五百二十九萬零四百六十四元之價格為再次聲請拍賣之第
      一次公告價格再為計算應較適當）較為可能且為公允，是本院經審酌一切情況
      ，依所得心證乃定其數額為二百七十萬八千七百十七元（其執行費用及稅捐均
      因無實際拍賣土地而未列入）。
    從而本件原告依債務不履行之規定而請求被告應給付二百七十萬八千七百十七元
    及其遲延利息，依法為有理由而應予以准許，至其逾此範圍外之請求即為無據，
    自應予以駁回。
三、本件兩造均陳明願供擔保請准為假執行或免為假執行之宣告，經核均無不合，爰
    就原告勝訴部分，分別酌定相當之擔保金額准許之，至原告敗訴部分，其假執行
    之聲請即失所依附，應予駁回。
四、據上論結：本件原告之訴為一部有理由、一部無理由，合依民事訴訟法第七十九
    條但書、第三百九十條第二項、第三百九十二條，判決如主文。
中　　　華　　　民　　　國　　九十一　　年　　 十一　　 月　　 二十　　 日
                              臺灣高雄地方法院民事第五庭
~B法　官　黃　宏　欽
右為正本係照原本作成。
如不服本判決，應於判決送達後廿日內，向本院提出上訴狀並表明上訴理由，如於本
判決宣示後送達前提起上訴者，應於判決送達後十日內補提上訴理由書（須附繕本）。
中　　　華　　　民　　　國　　九十一　　年　　 十一　　 月　　 二十　　 日
~B法院書記官　史華齡
